臺灣臺中地方法院刑事判決　　　　　　　　　　　　　九十一年度訴字第二二六號
　　公　訴　人　台灣台中地方法院檢察署檢察官
　　被　　　告　甲○○
右列被告因違反毒品危害防制條例案件，經檢察官提起公訴（九十年度毒偵字第五七
六九號），本院判決如左：
    主  文
甲○○連續施用第一級毒品，累犯，處有期徒刑拾月，扣案之海洛因貳小包（含袋重
分別為零點參公克及零點柒公克）沒收銷燬之；又連續施用第二級毒品，累犯，處有
期徒刑捌月。主刑部分應執行有期徒刑壹年肆月。
    事  實
一、甲○○曾於民國八十五年、八十八年間因二次竊盜案件，經本院先後判處有期徒
    刑二年二月、五月確定；復因施用第一級毒品海洛因及第二級毒品安非他命案件
    ，各經本院裁定送觀察、勒戒後，均認無繼續施用毒品之傾向，由台灣台中地方
    法院檢察署檢察官先後於八十七年七月九日、八十八年七月六日，分別以八十七
    年度偵字第九０七二號、八十八年度偵緝字第七八六號不起訴處分確定後，又因
    施用第二級毒品安非他命案件，經本院裁定送強制戒治（於八十九年十一月二十
    一日強制戒治期滿），並由檢察官提起公訴，而於八十九年一月二十四日經本院
    以八十八年度易字第三八六九號判處有期徒刑五月確定，甫於九十年三月十日與
    前案接續執行完畢。詎甲○○仍不知悔改，復基於概括之犯意，自九十年十一月
    上旬某日起，至九十年十二月七日止，連續在台中縣神岡鄉○○路租住處及台中
    縣豐原市○○路與建成路口貨櫃屋內，將海洛因摻入香煙內以火點燃之方式，施
    用第一級毒品海洛因多次；又基於概括之犯意，自九十年十一月上旬某日起，至
    九十年十二月七日止，連續在上址，將安非他命置於玻璃管內，下以火燒烤使產
    生煙霧再以口鼻吸食之方式，施用第二級毒品安非他命多次。嗣於九十年十二月
    九日十七時三十分許，在台中縣豐原市○○路與建成路口為警查獲，並扣得其持
    有之第一級毒品海洛因二小包（含袋重分別為０．三公克及０．七公克）。
二、案經台中縣警察局東勢分局報請台灣台中地方法院檢察署檢察官偵查起訴。
    理  由
一、右揭施用第一級毒品海洛因及第二級毒品安非他命之事實，業據被告甲○○於本
    院審理時供承不諱，並有扣案之海洛因二包（含袋重分別為０．三公克及０．七
    公克）足資佐證。且其為警逮捕經採尿送驗結果，呈有嗎啡（按海洛因施用後，
    經水解以嗎啡之型態被檢驗出）及甲基安非他命陽性反應，有台中縣衛生局煙毒
    尿液檢驗成績書一紙附卷可稽。又被告前因施用第一級毒品海洛因及第二級毒品
    安非他命案件，各經本院裁定送觀察、勒戒後，均認無繼續施用毒品之傾向，由
    台灣台中地方法院檢察署檢察官先後於八十七年七月九日、八十八年七月六日，
    分別以八十七年度偵字第九０七二號、八十八年度偵緝字第七八六號不起訴處分
    確定後，又因施用第二級毒品安非他命案件，經本院裁定送強制戒治（於八十九
    年十一月二十一日強制戒治期滿），並由檢察官提起公訴，而於八十九年一月二
    十四日經本院以八十八年度易字第三八六九號判處有期徒刑五月確定等情，亦分
    別有前開裁定書、不起訴處分書及台灣台中地方法院檢察署刑案資料查註紀錄表
    、台灣高等法院被告全國前案紀錄表在卷可參，事證明確，被告四犯施用毒品犯
    行堪以認定。
二、核被告甲○○所為，係犯毒品危害防制條例第十條第一、二項之施用第一、二級
    毒品罪。其施用第一級、第二級毒品而非法持有海洛因、安非他命之低度行為，
    應為各該施用第一級毒品、第二級毒品之高度行為所吸收，均不另論罪。又被告
    先後多次施用第一級、第二級毒品行為，均時間緊接，犯罪構成要件相同，顯係
    基於概括犯意反覆為之，均為連續犯，各應依刑法第五十六條連續犯之規定以一
    罪論，並均加重其刑。查被告曾因違反毒品危害防制條例案件，經本院於八十九
    年一月二十四日判處有期徒刑五月確定，甫於九十年三月十日與前案接續執行完
    畢，有台灣高等法院被告全國前案紀錄表及台灣台中地方法院檢察署刑案資料查
    註紀錄表各一件附卷可稽，其於五年內再犯本件有期徒刑以上之罪，為累犯，應
    依刑法第四十七條規定遞加重其刑。而被告所犯上開施用第一級、第二級毒品之
    行為，犯意各別，罪名不同，應分論併罰。另被告自九十年十一月中旬某日起，
    至同年十二月七日間施用毒品海洛因及安非他命之行為，雖未經檢察官起訴，然
    前開行為與起訴部分，具有連續犯之裁判上一罪關係，依審判不可分之原則，自
    應併予審理。爰審酌被告犯罪之動機、目的、手段、智識程度、素行不佳，及其
    深染毒癮、一犯再犯不可自拔、惡性難改，暨其犯後坦承犯行、態度良好等一切
    情狀，分別量處如主文所示之刑，並定其應執行之刑，以資懲儆。
三、扣案之第一級毒品海洛因二包（含袋重分別為０．三公克及０．七公克），係毒
    品，應依毒品危害防制條例第十八條第一項前段規定沒收銷燬之。
據上論斷，應依刑事訴訟法第二百九十九條第一項前段，毒品危害防制條例第十條第
一項、第二項、第二十條第三項前段、第十八條第一項前段，刑法第十一條前段、第
五十六條、第四十七條、第五十一條第五款，判決如主文。
中    華    民    國      九十一      年       二      月     十八    日
                                臺灣臺中地方法院刑事第三庭
                                      法  官  唐 光 義
右正本證明與原本無異。
如不服本判決，應於判決送達後十日內向本院提出上訴狀，上訴於臺灣高等法院臺中
分院( 須附繕本 )。
                                      書記官
中    華    民    國      九十一      年       二      月     十八    日
附錄論罪科刑法條：
毒品危害防制條例第十條第二項：
施用第一級毒品者，處六月以上五年以下有期徒刑。
施用第二級毒品者，處三年以下有期徒刑。
